---
title: "trab4"
author: "Pedro Vinicius Alves"
date: "2022-11-20"
output: pdf_document
---

```{r setup, include=FALSE}
knitr::opts_chunk$set(echo = TRUE)
```


```{r}
library("factoextra")
library("FactoMineR")
library(GGally)
library(psych)
library(stats)
```





## Lista 6 - Questão 1





```{r cars}


data_protein = read.table('protein.csv', sep = ',', header = TRUE)
data_drop = data_protein[,c(2:11)]
#pca_df = df_flower[,c('sepal.length', 'sepal.width', 'petal.length', 'petal.width')]
boxplot(data_drop)
```
Inicialmente, percebe-se que a variância da quantidade de proteína para os diferentes alimentos diverge consideravelmente.

```{r}


ggcorr(data_drop,method=c("pairwise"),label=T, label_size=3, label_round=2)
```


Abaixo adquirimos as componentes principais.

```{r}
protein_pca = PCA(data_drop, graph = F,scale.unit  = TRUE)
summary(protein_pca)
```




```{r}

eig.val <- get_eigenvalue(protein_pca)
fviz_eig(protein_pca, addlabels = TRUE, ylim = c(0, 100))

```

Pelo screeplot acima, vemos que as primeiras quatro componentes principais são capazes de explicar aproximadamente 85% da variância dos dados.

```{r}
library("corrplot")
var <- get_pca_var(protein_pca)
corrplot(var$cor, is.corr=FALSE) 
```

```{r}
# Contribuições das variáveia para CP1
fviz_contrib(protein_pca, choice = "var", axes = 1, top = 15)
fviz_contrib(protein_pca, choice = "var", axes = 2, top = 15)
fviz_contrib(protein_pca, choice = "var", axes = 3, top = 15)
fviz_contrib(protein_pca, choice = "var", axes = 4, top = 15)
```



A seguir, procuramos propor uma interpretação para as quatro primeiras componentes principais.
PC1 - componente de relação entre produtos de origem animal e origem vegetal, já que cereais, nozes e sementes, ovos e leites contribuem significativamente para a PC1 e os dois primeiros tem correlação negativa com PC1, enquanto os dois últimos possuem correlação positiva.
PC2 - componente de consumo de peixes, já que há forte correlação entre o consumo de peixe e PC2
PC3 - componente de consumo de carne branca, já que esse tipo de proteína contribui mais para a PC3 e tem forte correlação com ela
PC4 - componente de contraste entre o consumo de carne vermelha e frutas e vegetais, já que ambas contribuem significativamente para a PC4 e a primeira tem correlação positiva, enquanto a segunda tem correlação negativa com a PC4.



```{r}
fviz_pca_biplot(protein_pca)
```

Por fim, plotando as observações juntamente com as categorias, notamos que os países 17 e 19, referentes a Portugal e Espanha, distinguem-se claramente dos demais em consumo de proteínas provindas de frutas e vegetais.


```{r}
data_protein[c(17,19),]
```

## b - Análise Fatorial

Testando várias quantidades de fatores, a proporção de variância explicada não é significativamente melhorada por mais de 4 fatores, então seguimos a análise com essa quantidade.

```{r}
fit1 <- principal( data_drop,nfactors=4, rotate="none", fm = 'mle',scores = T) # 
fit1
```



Analogamente a análise de componentes principais, Portugal e Espanha se distinguem dos outros países.
```{r}
scores.bart <- fit1$scores

ggplot(data_protein, aes(x= scores.bart[, 1], y= scores.bart[, 2], colour="red", label=Country))+
  geom_point() +geom_text(aes(label=Country),hjust=0, vjust=0)


```
```{r}

```


Podemos procurar melhorar a interpretação dos fatores por meio de uma rotação. AO utilizarmos o método varimax, vemos que Portugal e Espanha não mais se distinguem. Ao invés disso, temos um espaçamento quase homogêneo dos países

```{r}


library(GPArotation)
fit2 <- principal( data_drop,nfactors=4, rotate="quartimax",scores = T) #

scores.bart <- fit2$scores

ggplot(data_protein, aes(x= scores.bart[, 1], y= scores.bart[, 2], colour="red", label=Country))+
  geom_point() +geom_text(aes(label=Country),hjust=0, vjust=0)


```


Pelo método quartimax, a rotação aumenta o espaçamento entre os países de modo a gerar uma distribuição mais esparsa e Portugal e Espanha tem um desvio menos aparente do que os fatores sem a rotação.
```{r}

library(GPArotation)
fit3 <- principal( data_drop,nfactors=4, rotate="varimax",scores = T) #

scores.bart <- fit3$scores

ggplot(data_protein, aes(x= scores.bart[, 1], y= scores.bart[, 2], colour="red", label=Country))+
  geom_point() +geom_text(aes(label=Country),hjust=0, vjust=0)
```

Por fim, analisamos as relações de cada variável com seus fatores. O primeiro diagrama representa o modelo sem rotação, o segundo, varimax, e o terceiro, quartimax.
```{r}
fa.diagram(fit1)
fa.diagram(fit2)
fa.diagram(fit3)


```

O método sem rotação e varimax geram relações desproporcionais entre os fatores e as variáveis, de modo que alguns fatores são correlacionados com várias variáveis e outros, com apenas uma ou duas. O modelo mais equilibrado, então, é gerado pelo método quartimax, porém o modelo mais eficaz em separar os países é o modelo sem rotação.








